【裁判字號】    98,聲,1366
【裁判日期】    981112
【裁判案由】    返還提存物
【裁判全文】
臺灣桃園地方法院民事裁定              98年度聲字第1366號
聲  請  人  第一商業銀行股份有限公司
法定代理人  乙○○
代  理  人  甲○○
相  對  人  實得實業股份有限公司
兼  上一人
法定代理人  庚○○○（原名：賴.
相  對  人  丁○○
            丙○○  （原名：劉.
            戊○○
            己○○
上列聲請人聲請返還提存物事件，本院裁定如下：
    主  文
本院九十七年度存字第三二九五號提存事件，聲請人所提存之中
央政府重大交通建設公債八十六年度乙類第三期登錄債券，面額
新台幣壹仟萬元（債券代號：Ａ八六四０三號），就相對人戊○
○部分，准予返還。
聲請人其餘聲請駁回。
    理  由
一、按供擔保人證明受擔保利益人同意返還者，法院應依供擔保
    人之聲請，以裁定命返還其提存物，民事訴訟法第104 條第
    1 項第2 款定有明文。另依同法第106 條前段，前開規定，
    於其他依法令供訴訟上之擔保者準用之。又按擔保提存之提
    存人於提存後，假扣押、假處分所保全之請求，其本案訴訟
    已獲全部勝訴判決確定，其請求取得與確定判決有同一效力
    者，得聲請該管法院提存所返還提存物，提存法第18條第1
    項第5 款亦有明定。
二、聲請意旨略以：聲請人前遵本院97年度裁全字第5710號假扣
    押裁定，以本院97年度存字第3295號提存事件提存中央政府
    重大交通建設公債86年度乙類第3 期登錄債券，面額新台幣
    1 千萬元，為相對人等供擔保後，以本院98年度司執全字第
    2 號實施假扣押執行（部分併入本院97年度司執全字第2328
    號辦理）。另聲請人業已取得除相對人戊○○外，其餘相對
    人等確定支付命令之執行名義（98年度司促字第78號支付命
    令及確定證明書），又受擔保利益人即相對人戊○○業已同
    意聲請人取回上開提存之擔保金，爰依法聲請裁定准予取回
    擔保金等語。
三、經查：
（一）就相對人實得實業股份有限公司（下稱實得公司）、庚○
      ○○（原名賴劉佳貞）、丁○○、丙○○（原名劉月妹）
      、己○○部分，聲請人就上開假扣押所保全之請求，已取
      得與確定判決有同一效力之執行名義（即確定之支付命令
      ），有聲請人提出之本院98年度司促字第78號支付命令及
      確定證明書影本在卷，復經本院依職權調閱上開督促程序
      卷宗查核無誤。揆諸首揭提存法之規定說明，聲請人就相
      對人除戊○○部分，僅需提出相關證明文件，即得逕向本
      院提存所聲請返還提存物，無庸聲請本院裁定。從而，聲
      請人此部分聲請，應予駁回。
（二）另相對人戊○○部分，聲請人主張之前揭事實，業據其提
      出提存書、假扣押裁定等影本，及相對人戊○○出具之同
      意書及相對人戊○○之印鑑證明等正本各1 件為證，並經
      本院依職權調取本院97年度裁全字第5710號、98年度司執
      全字第2 號、97年度存字第3295號卷宗核閱屬實，堪信聲
      請人主張相對人戊○○同意返還提存物等情為真實，揆諸
      首揭規定說明，本件聲請人就相對人戊○○聲請返還提存
      物部分，核無不合，應予准許，爰裁定如主文所示。
四、依民事訴訟法第106 條前段、第104 條第1 項第2 款，提存
    法第18條第1 項第5 款，裁定如主文。
中    華    民    國    98    年    11    月    12    日
                民事第三庭  法  官  毛彥程
以上正本係照原本作成。
如對本裁定抗告須於裁定送達後10日內向本院提出抗告狀，並應
繳納抗告裁判費新台幣1,000 元。
中    華    民    國    98    年    11    月    13    日
                            書記官  伍幸怡


司法院資訊處製作；財團法人民間司法改革基金會備份。
